【裁判字號】    97,裁,445
【裁判日期】    970111
【裁判案由】    漁業法
【裁判全文】
最  高  行  政  法  院  裁  定
                                     97年度裁字第00445號
上  訴  人  甲○○
被 上訴 人  行政院農業委員會
代  表  人  乙○○
上列當事人間因漁業法事件，上訴人對於中華民國96年3月29日
臺北高等行政法院95年度訴字第2756號判決，提起上訴，本院裁
定如下：
    主  文
上訴駁回。
上訴審訴訟費用由上訴人負擔。
    理  由
一、按對於高等行政法院判決之上訴，非以其違背法令為理由，
    不得為之，行政訴訟法第242條定有明文。依同法第243條第
    1項規定，判決不適用法規或適用不當者，為違背法令；而
    判決有同條第2項所列各款情形之一者，為當然違背法令。
    是當事人對於高等行政法院判決上訴，如依行政訴訟法第24
    3條第1項規定，以高等行政法院判決有不適用法規或適用不
    當為理由時，其上訴狀或理由書應有具體之指摘，並揭示該
    法規之條項或其內容；若係成文法以外之法則，應揭示該法
    則之旨趣；倘為司法院解釋或本院之判例，則應揭示該判解
    之字號或其內容。如以行政訴訟法第243條第2項所列各款情
    形為理由時，其上訴狀或理由書，應揭示合於該條項各款之
    事實。上訴狀或理由書如未依此項方法表明，或其所表明者
    與上開法條規定不合時，即難認為已對高等行政法院判決之
    違背法令有具體之指摘，其上訴自難認為合法。
二、本件上訴人為系爭漁船船主，以該船向被上訴人申請核發國
    外基地漁船作業證明書，核准期限至民國93年9月30日止。
    嗣上訴人未於上揭證明書有效期限屆滿前申請換發，迄於94
    年11月18日始提出申請，被上訴人以其逾期1年以上仍未返
    港換發證明書，遂作成收回上訴人所有之系爭漁船漁業執照
    5個月之處分，復為原判決所維持。上訴意旨則謂：「被上
    訴人於96年4月10日以農授漁字第0961330904號公告『漁船
    及船員在國外基地作業管理辦法』部分條文修正草案總說明
    內容，而原審係於96年4月2日所作成。又上訴人主張原處分
    有違行政程序法第43條，係指要求被上訴人能就前述負擔處
    分，於處分前通知上訴人，使上訴人得以救濟，更何況前例
    亦如是」云云。惟查：上訴人所提示被上訴人有關系爭管理
    辦法之修正草案，僅係法規草案預告性質，且於原審判決後
    方為公告，此非原判決應適用或審酌之法規，上訴意旨該部
    分主張一望即知毫無被接受之可能。又上訴人空言指被上訴
    人前例皆予以補正機會，卻未提出前例之具體時地人事以供
    法院查證比對，同樣未達上訴合法審查所要求之「具體化」
    客觀門檻，難謂對原判決之如何違背法令已有具體之指摘。
    依首揭說明，應認其上訴為不合法。
三、據上論結，本件上訴為不合法，依行政訴訟法第249條第1項
    前段、第104條、民事訴訟法第95條、第78條，裁定如主文
    。
中    華    民    國    97    年    1     月    11    日
                    最高行政法院第一庭
                        審判長法官  鄭  淑  貞
                              法官  黃  合  文
                              法官  吳  明  鴻
                              法官  鄭  小  康
                              法官  帥  嘉  寶
以  上  正  本  證  明  與  原  本  無  異
中    華    民    國    97    年    1     月    14    日
                              書記官  莊  俊  亨


司法院資訊處製作；財團法人民間司法改革基金會備份。
